【裁判字號】    88,易,4034
【裁判日期】    890110
【裁判案由】    違反槍砲彈藥刀械管制條例
【裁判全文】
臺灣高雄地方法院刑事判決                        八十八年度易字第四三四號
    公  訴  人  臺灣高雄地方法院檢察署檢察官
    被      告  甲○○
右列被告因違反槍砲彈藥刀械管制條例案件，經檢察官聲請簡易判決處刑（八十八年
度偵字第一三四一一號），本院認不宜以簡易判決處刑，改依通常程序判決如左：
    主      文
甲○○無罪。
    理      由
一、公訴意旨略以：被告甲○○於民國八十一年間曾申請合法取得槍身號碼為Ｅ一四
    ○五五號自衛槍枝，然於八十六年間槍身管即已損壞，竟未報銷而自行更換槍管
    製造槍身且加長七公分，於完成後冒充為原槍枝無故持有之。平日藏置於高雄市
    小港區○○路四十八巷二十號住處，嗣於八十八年四月二十四日，攜帶上開槍枝
    於屏東縣枋山鄉台一線四五○公里處為警查獲。因認被告涉有違反槍砲彈藥刀械
    管制條例罪嫌。
二、公訴人認被告涉有上開罪嫌，無非以被告坦認有自行更換魚槍槍管等語，及槍枝
    經更換槍管後並無槍枝管制編號為其論據。惟按犯罪事實應依證據認定之，無證
    據不得推定其犯罪事實，刑事訴訟法第一百五十四條定有明文。又認定不利於被
    告之事實，須依積極證據，苟積極證據不足為不利於被告事實之認定時，即應為
    有利於被告之認定，更不必有何有利之證據，最高法院三十年上字第八一六號著
    有判例可資參照。又槍砲彈藥刀械管制條例第九條之未經許可製造魚槍罪之成立
    ，自須被告有未經主管機關允許製造魚槍為其要件。訊據被告甲○○固坦認有更
    換舊槍管之事實，惟矢口否認有何違反槍砲彈藥刀械管制條例之犯行，辯稱：伊
    只是因為原合法持有之魚槍槍管損壞，所以更換槍管，並非另為製造魚槍等語。
    經查：被告係於八十一年間，在高雄市○○路附近「好時辰」運動器材店，以新
    台幣四千八百元之代價購買魚槍一枝，並取得主管機關之許可，核發執照，且於
    八十八年一月三十一日換領新照，效期至八十九年十二月三十一日止，合法持有
    中。此業據被告於警訊及審理中均陳述綦詳，復有內政部所頒發之「自衛槍枝執
    照」及內政部警政署函各一件在卷足稽。是被告原合法持有魚槍一枝，應足認定
    。又所扣槍枝經送驗後，認係市售魚槍，其槍身雖已更換為其他金屬鋼管，惟幾
  與原製造魚槍之槍身材質無異，且其結構亦與原製造魚槍相同，仍屬槍砲彈藥刀
    械管制條例第九條第一項所列之「魚槍」，此有內政部警政署刑事警察局函一紙
    附卷足徵，是被告更換槍管行為應屬槍枝維護行為，與槍砲彈藥刀械管制條例之
    「製造」行為尚屬有間。被告所辯洵屬有據，應堪採信。綜據上述，依前揭判例
    意旨，尚難認被告有為公訴人起訴所指之犯行，是本案自不能僅憑被告更換槍管
    之結果，即推定被告有另製造魚槍之行為，此外，本院復查無其他積極證據足認
    被告有被訴違反槍砲彈藥刀械管制條例之犯行，是本案不能證明被告犯罪，爰為
    無罪之諭知。據上論斷，應依刑事訴訟法第三百零一條第一項判決如主文。
本案經檢察官呂建昌到庭執行職務。
中      華      民      國    八十 八   年     一       月      十      日
                                     臺灣高雄地方法院刑事第三庭
                                           法    官    古 振 暉
右正本證明與原本無異。
如不服本判決，應於判決送達後十日內，向本院提出上訴狀。
                                           書 記 官    吳 建 德
中    華    民    國      八十九     年      一      月      十三      日


司法院資訊處製作；財團法人民間司法改革基金會備份。
